【裁判字號】    97,交抗,1426
【裁判日期】    971205
【裁判案由】    聲明異議
【裁判全文】
臺灣高等法院臺中分院刑事裁定        97年度交抗字第1426號
抗  告  人
即受處分人  甲○○
上列抗告人因違反交通管理處罰條例案件，不服臺灣彰化地方法
院中華民國97年11月6日裁定（97年度交聲字第1232號）提起抗
告，本院裁定如下：
    主  文
抗告駁回。
    理  由
一、本案經本院審理結果，認原審裁定認事用法均無不當，應予
    維持，並引原審裁定書記載之事實、證據及理由。（如附件
    ）
二、抗告意旨略以：I原裁定未依抗告人提出之聲請異議查明抗
    告之原因；II不服原審以時效過期駁回云云。
三、經查：本件抗告人聲明異議，因逾道路交通管理處罰條例第
    87條第1項所定之20日不變期間，不合法律上之程式，已據
    原審裁定認定甚詳，本院斟酌原審裁定理由，認其事實之認
    定、理由之採擇，於相關法律規定並無違背。本件異議程序
    既不合法，本院即無從就其實體部分為審酌。
四、從而，原審法院據以駁回異議，並無不當。本件抗告為無理
    由，應予駁回。
五、據上論結，應依道路交通案件處理辦法第二十六條，刑事訴
    訟法第四百十二條，裁定如主文。
中    華    民    國    97    年    12    月    5     日
            刑事第四庭    審判長法  官  洪   耀   宗
                                法  官  蔡 王 金  全
                                法  官  劉   登   俊
以上正本證明與原本無異。
不得再抗告。
                                書記官  粘   銘   環
中    華    民    國    97    年    12    月    9     日
附件
臺灣彰化地方法院交通事件裁定        97年度交聲字第1232號
原處分機關  交通部公路總局臺中區監理所彰化監理站
異  議  人  甲○○  男  39歲（民國○○年○月○○日生）
即受處分人          身分證統一編號：Ｚ000000000號
                    住彰化縣永靖鄉五福巷200號
                    居彰化縣大村鄉○○路142巷3號8樓
上列受處分人因違反道路交通管理處罰條例案件，對於交通部公
路總局臺中區監理所彰化監理站中華民國96年 9月10日所為之處
分（彰監四字第裁00-000000000號裁決書）所為之處分，聲明異
議，本院裁定如下：
    主    文
異議駁回。
    理    由
一、聲明異議意旨略以：異議人即受處分人（下稱受處分人）甲
    ○○因未和父親同住，戶籍地僅由父親代為收件或寄存郵局
    ，而父親年邁，精神記憶力明顯不佳，受處分人復因工作努
    力奔波，未和父親保持聯繫，顯有資訊傳達不便之處，造成
    誤失，懇請體恤經濟不景氣，民生疾苦，工作不易，請准予
    撤銷註銷牌照云云。
二、按受處分人不服道路交通管理處罰條例第 8條主管機關所為
    之處罰，得於接到裁決書之翌日起20日內，向管轄地方法院
    聲明異議，道路交通管理處罰條例第87條第 1項定有明文；
    次按交通法庭認聲明異議不合法律上之程式或其異議權已喪
    失者，應以裁定駁回之，道路交通案件處理辦法第18條前段
    亦設有明文規定。又處理違反道路交通管理事件，有關文書
    送達之程序，準用行政程序法送達之規定，違反道路交通管
    理事件統一裁罰標準及處理細則第 5條亦訂有明文。而行政
    程序法中對於文書送達，於應受送達人之住居所、事務所或
    營業所為之。但在行政機關辦公處所或他處會晤應受送達人
    時，得於會晤處所為之；於應送達處所不獲會晤應受送達人
    時，得將文書付與有辨別事理能力之同居人、受僱人或應送
    達處所之接收郵件人員；又送達不能依前 2條規定為之者，
    得將文書寄存送達地之地方自治或警察機關，並作送達通知
    書2份，1份黏貼於應受送達人住居所、事務所、營業所或其
    就業處所門首，另 1份交由鄰居轉交或置於該送達處所信箱
    或其他適當位置，以為送達。前項情形，由郵政機關為送達
    者，得將文書寄存於送達地之郵政機關。寄存機關自收受寄
    存文書之日起，應保存 3個月；另對於當事人之送達，於應
    為送達之處所不明者，行政機關得依職權為公示送達。行政
    程序法第72條第1項、第73條第1項、第74條、第78條第 1項
    第1款、第2項分別定有明文。
三、經查，受處分人之戶籍自民國89年5月4日起即設於「彰化縣
    永靖鄉五福巷200號」迄今，有個人基本資料查詢結果1份在
    卷可憑。又受處分人所有車牌號碼QT -3713號自用小客車因
    「該車不依限期於95年11月 3日參加定期（臨時）檢驗，逾
    定檢日期六個月以上者，處罰鍰並註銷其牌照」違規，經原
    處分機關於96年 1月25日寄發舉發違反道路交通管理事件通
    知單，於96年 1月31日由受處分人之同居人即其父黃木長收
    受，嗣原分處機關於96年 9月10日為上開裁決，並以郵務掛
    號方式送達該裁決書至受處分人上址戶籍地址，於96年9月
    13日寄存於彰化縣永靖郵局，送達人員並有作送達通知書2
    份，1份粘貼於應受送達人門首，另1份置於受送達處所信箱
    或適當位置以為送達等節，有原處分機關000000000號舉發
    違反道路交通管理事件通知單及送達證書、裁決書及送達證
    書影本各1份在卷可稽。受處分人雖提出彰化縣永靖鄉港西
    村村長黃銀砂出具之證明書證明其並未與父親黃木長同住於
    前開戶籍地，惟受處分人之戶籍自民國89年5月4日起即設於
    「彰化縣永靖鄉五福巷200號」迄今，有個人基本資料查詢
    結果1份在卷可憑。受處分人縱因工作關係並未居住前開戶
    籍地，其既始終未辦理戶籍遷移，且與居住該處之父親仍有
    所聯繫，尚難認有廢止其戶籍地為住所之意思，原處分機關
    依上揭地址為送達，自無違誤。是揆諸上開規定，本件裁決
    書係合法送達，而受處分人於本件裁決書合法送達後已逾20
    日，遲至97年9月23日始具狀聲明異議，此有受處分人聲明
    異議狀附卷可按。從而，受處分人此聲明異議部分，已逾道
    路交通管理處罰條例第87條第1項所定之20日不變期間，受
    處分人對原處分機關97年4月17日所為之彰監四字第裁
    00-000000000號裁決處分聲明異議部分，顯不合法律上之程
    式，且無從補正，自應予以駁回。
四、據上論斷，應依道路交通管理處罰條例第87條第 2項、道路
    交通案件處理辦法第18條，裁定如主文。
中    華    民    國    97    年    11    月     6    日
                  交通法庭    法  官  蔡家瑜
以上正本證明與原本無異。
如不服本裁定，應於裁定送達後五日內向本院提出抗告狀 (須附
抗告狀繕本 )。
中    華    民    國    97    年    11    月    6     日
                              書記官  陳秀鳳


司法院資訊處製作；財團法人民間司法改革基金會備份。
